【裁判字號】    89,上易,3033
【裁判日期】    900131
【裁判案由】    竊盜
【裁判全文】
臺灣高等法院臺中分院刑事判決                  八十九年度上易字第三０三三號
    上  訴  人
    即  被  告  乙○○
右上訴人因竊盜案件，不服臺灣彰化地方法院八十九年度易字第一二０一號中華民國
八十九年十月二十四日第一審判決（起訴案號：臺灣彰化地方法院檢察署八十九年度
偵字第五二五四號），提起上訴，本院判決如左：
      主  文
上訴駁回。
      事  實
一、乙○○意圖為自己不法之所有，於民國（下同）八十九年三月十六日六時三十分
    許，在南投縣草屯鎮○○街八０巷巷內，攜帶其所有客觀上具有危險性之兇器起
    子一支（未扣案），以該支起子打開車門後再接上電源並啟動之方式，竊取丙○
    ○停放該處、市價約新台幣二十五萬元之車牌號碼ＰＭ─二一四五號自用小客車
    一部，得手後供己使用，並將該贓車車牌丟棄，改懸其經營之良太營造有限公司
    所有之ＢＩ─０九五一號車牌二面，並將該贓車車身漆為黃色，以避人耳目。嗣
    於八十九年七月十二日十四時許，經警循線在彰化縣大村鄉○○村○○路十六號
    其住處查獲。
二、案經彰化縣警察局北斗分局移送臺灣彰化地方法院檢察署檢察官偵查起訴。
      理  由
一、訊據上訴人即被告乙○○於原審及本院矢口否認右揭竊車之犯行，並辯稱：伊係
    於八十九年六月中旬某日，在彰化縣大村鄉○○鄰○○道旁空地，因伊房東兒子
    之朋友告知該處有一部車子，如缺零件，可以去拆下來用，伊以為是報廢車，故
    將之牽回家修理云云。
二、惟經查被告前揭竊盜事實，迭據被告於警訊時、偵查中供承明確，核其所述竊盜
    情節，與被害人丙○○於警訊時指訴之情節相符，復有贓物領據、照片及車輛失
    竊資料查詢報表等附卷可稽，足認被告確有竊取上開車輛之犯行。被告事後翻異
    前詞，無非係其卸責之飾詞，殊難採信。本件事證明確，被告犯行堪以認定。至
    被告在原審請求訊問其房東之兒子云云，原審認核無調查之必要，本院亦持相同
    之看法，併此敘明。
三、核被告所為，係犯刑法第三百二十一條第一項第三款之攜帶兇器竊盜罪。原審以
    被告犯行明確，適用刑法上開法條及第三十八條第一項第二款之規定，審酌被告
    之品行、犯罪動機、目的、暨其攜帶兇器行竊，危害社會治案甚鉅及犯後態度不
    佳等一切情狀，判處有期徒刑柒月，並將被告所有供犯罪所用之起子一支，雖未
    扣案，惟並無證據證明業以滅失，而併為沒收之諭知。其認事用法，均無違誤，
    量刑亦屬允當適中，被告否認犯罪，上訴意旨指摘原審決不當，顯無理由，應予
    駁回。
四、據上論斷，應依刑事訴訟法第三百六十八條，判決如主文。
五、本案經檢察官甲○○到庭執行職務。
中      華      民      國      九十      年    一    月      三十一    日
                                  臺灣高等法院臺中分院刑事第九庭
                                        審判長法  官  陳  筱  珮
                                              法  官  趙  春  碧
                                              法  官  古  金  男
右正本證明與原本無異。
不得上訴。
                                              書記官  林  世  傑
中      華      民      國      九十      年      二      月     一     日
刑法第三百二十一條：
犯竊盜罪而有左列情形之一者，處六月以上五年以下有期徒刑：
一、於夜間侵入住宅或有人居住之建築物、船艦或隱匿其內而犯之者。
二、毀越門扇、牆垣或其他安全設備而犯之者。
三、攜帶兇器而犯之者。
四、結夥三人以上而犯之者。
五、乘火災、水災或其他災害之際而犯之者。
六、在車站或埠頭而犯之者。
前項之未遂犯罰之。
                                                                        Ｄ


司法院資訊處製作；財團法人民間司法改革基金會備份。
